臺灣板橋地方法院刑事裁定　　　　　　96年度交聲字第1099號
原處分機關　臺北市交通事件裁決所
異　議　人
即受處分人　乙○○
上列異議人因違反道路交通管理處罰條例案件，對於臺北市交通
事件裁決所民國96年7 月12日北市裁二字第裁22-AEV727467號所
為之裁決處分（原舉發案號：臺北市政府警察局北市警交大字第
AEV727467 號），聲明異議，本院裁定如下：
    主  文
異議駁回。
    理  由
一、原處分意旨略以：異議人即受處分人乙○○於民國96年6 月
    11日下午4 時許，騎乘車號GCH-728 號重型機車，行經設有
    機慢車兩段式左轉標誌之臺北市○○路與承德路口時，因違
    反機慢車兩段式左轉標誌指示而逕行左轉之行為，經警掣單
    舉發，原處分機關乃依道路交通管理處罰條例第48條第2 款
    、第63條第1 項第1 款規定，裁處罰鍰新臺幣6 百元，並記
    違規點數1 點。
二、異議意旨略以：新北投往承德路方向係一左彎路況，異議人
    當時係左彎而非左轉云云。
三、按汽車（含機車）駕駛人轉彎時，有不依標誌、標線、號誌
    指示者，處新臺幣6 百元以上1 千8 百元以下罰鍰，並記違
    規點數1 點，道路交通管理處罰條例第48條第2 款、第63條
    第1 項第1 款分別定有明文。
四、經查：
  (一)異議人於96年6 月11日下午4 時許，騎乘車號GCH-728 號重
    型機車，行經設有機慢車兩段式左轉標誌之臺北市○○路與
    承德路口時，因違反機慢車兩段式左轉標誌指示而逕行左轉
    之行為，經臺北市政府警察局北投分局員警製單舉發，並移
    送原處分機關處理，原處分機關經調查後仍認定異議人有前
    開違規行為，而於96年7 月12日對異議人裁罰新臺幣6 百元
    及記違規點數1 點之事實，為異議人及原處分機關所不爭執
    ，並有本件舉發通知單、裁決書各1 份在卷可參，是此部分
    之事實，自堪認定。
  (二)又異議人雖執前開情詞置辯；惟按，機慢車兩段左轉標誌「
    遵２○」，用以告示左轉機器腳踏車或慢車駕駛人應遵照號
    誌指示，在號誌顯示允許直行時先行駛至右前方路口之左轉
    待轉區等待左轉，俟該方向號誌顯示允許直行後，再行續駛
    ，以兩段方式完成左轉，本標誌設於實施機慢車兩段左轉路
    口附近顯明之處，並配合劃設機慢車左轉待轉區標線；本標
    誌下緣得設「機慢車兩段左轉」附牌；標誌得視需要加裝附
    牌，俾使車輛駕駛人及行人對於標誌圖案之含義易於瞭解；
    道路交通標誌標線號誌設置規則第65條、第14條分別定有明
    文，本件異議人既考領有合法機車駕駛執照，對於該等標誌
    所代表之意義自當知之甚明並應確實遵守；且據本件舉發員
    警即證人甲○○於本院結證稱：本件是由我舉發，從大業路
    往承德路的方向，有明顯的標誌指示機車要做兩段式左轉，
    當時異議人的車子是從大業路左轉承德路，當時我站在承德
    路上，看到大業路的紅綠燈是綠燈，這時候只要有機車經過
    承德路，不是闖紅燈就是未依兩段式左轉，我有很清楚的看
    到異議人是未依兩段式左轉等語（見本院96年7 月31日訊問
    筆錄第2 頁），衡以證人甲○○與異議人間素昧平生且無怨
    隙，於本件違規時地又係職司取締違規之交通勤務人員，則
    證人甲○○殊無甘冒偽證罪責，故為編織不實舉發之原因及
    理由存在，且證人甲○○所述又核與其所提出之本件舉發地
    點路口照片1 張中所顯示之客觀情狀相符，是證人甲○○前
    揭證述應較異議人空言否認所辯為可採；況經本院提示證人
    甲○○所提出之舉發路口照片予異議人辨認，異議人亦確認
    照片中之路口即本件舉發違規地點，及照片上機車騎士所停
    之位置即係大業路（見本院96年7 月31日訊問筆錄第2 、3
    頁），是觀諸上開證人甲○○所提出之舉發路口照片可知，
    本件舉發路口至少設有5 面以上之機慢車兩段左轉標誌，其
    中更有2 面附牌清楚標示有「往承德路機車兩段左轉」等字
    樣，且該等標誌設置之位置均在路口明顯處，異議人行經本
    件舉發路口時，自無不能看見該等標誌之理，輔以異議人自
    承其當時確係由大業路往承德路方向行駛，其自當確實遵守
    該等標誌之指示為兩段式左轉，是異議人所辯，顯屬事後空
    言避就推諉卸責之詞，殊無可採。異議人確有於上揭時地，
    未依標誌指示而轉彎之違規行為，自堪認定。
五、從而，本件異議人前開違規事證已足堪認定。則原處分機關
    依據道路交通管理處罰條例第48條第2 款、第63條第1 項第
    1 款之規定，裁處異議人罰鍰新臺幣6 百元，並記違規點數
    1 點，核無違誤。本件異議人之異議為無理由，應予駁回。
據上論斷，應依道路交通案件處理辦法第19條，裁定如主文。
中　　華　　民　　國　　96　　年　　7 　　月　　31　　日
                      交通法庭  法  官        曾淑娟
以上正本證明與原本無異。
如不服本裁定應於送達後5日內向本院提出抗告狀。
                                書記官        林伯文
中　　華　　民　　國　　96　　年　　7 　　月　　31　　日
